臺灣士林地方法院裁定
110年度士秩字第121號
移送機關  內政部警政署基隆港務警察總隊
被移送人  陳奕宏


上列被移送人因違反社會秩序維護法案件，經移送機關以民國11
0年12月14日基港警刑字第1100400568號移送書移送審理，本院
裁定如下：
    主  文
陳奕宏運輸經主管機關公告查禁之器械，處罰鍰新臺幣參仟元。
扣案之木質警棍參支沒入。
    事實及理由
一、被移送人陳奕宏於下列時、地有違反社會秩序維護法之行為
    ：
  ㈠時間：民國110年10月20日。
  ㈡地點：新北市八里區臺北港內。
  ㈢行為：未經許可，運輸經主管機關公告查禁之器械即木質警
    棍3支。
二、上開事實，有下列事證證明屬實：
  ㈠被移送人於警詢時之供述。
  ㈡進口報單、內政部警政署110年11月15日警署行字第11001555
    23號函、扣案物品照片3張。
  ㈢扣案之木質警棍3支。
三、按違反本法行為，不問出於故意或過失，均應處罰。但出於
    過失者，不得罰以拘留，並得減輕之；製造、運輸、販賣、
    攜帶或公然陳列經主管機關公告查禁之器械者，處3日以下
    拘留或新臺幣3萬元以下罰鍰，社會秩序維護法第7條、第63
    條第1項第8款定有明文。次按警械非經內政部或其授權之警
    察機關許可，不得定製、售賣或持有，違者由警察機關沒入
    ；本辦法規定得申請許可定製、售賣、持有之警械，以警棍
    、警銬、電氣警棍（棒）（電擊器）、防暴網為限，此為警
    械使用條例第14條第1項前段、警械許可定製售賣持有管理
    辦法第2條第1項分別明定。被移送人雖辯稱購買扣案物品是
    為了武術教學、表演，並不知道屬於警棍云云，然本件扣案
    物經內政部警政署認定屬警察機關配備警械種類及規格表所
    列警棍類之木質警棍，有內政部警政署110年11月15日警署
    行字第1100155523號函可憑，即屬經公告查禁之器械，被移
    送人既未依上開規定申請許可，自不得運輸上開查禁物，被
    移送人既於輸入扣案物前既疏未善盡查證義務，自難認其無
    過失，故被移送人所辯並不可採。
四、核被移送人所為，係違反社會秩序維護法第63條第1項第8款
    運輸經主管機關公告查禁之器械非行，應依法論處，爰以行
    為人之責任為基礎，審酌被移送人違反本法之手段、目的、
    違反義務之程度及上開違序行為所生之危害，量處如主文所
    示之處罰。
五、另按查禁物不問屬於行為人與否，沒入之，且與其他處罰併
    宣告之，為社會秩序維護法第22條第1項第2款、第2項後段
    、第23條明文。本件扣案之木質警棍3支為查禁物，爰依上
    開規定宣告沒入之。
六、依社會秩序維護法第45條第1項、第63條第1項第8款、第22
    條第1項第2款及第2項，裁定如主文。　　
中　　華　　民　　國　　111 　年　　 1　　月　　 3　　日
                  士林簡易庭法  官　陳紹瑜
以上正本證明與原本無異。
如不服本裁定，得於裁定書送達之翌日起5 日內，以書狀敘述理
由，向本庭提出抗告。
中　　華　　民　　國　　111 　年　　 1　　月　　 3　　日
                            書記官　吳雪華